pt-PT: Tipo de corda compatível: Meia corda; Corda dinâmica simples; Corda estática; Corda gémea; Outro
sl-SI: Združljiva vrsta vrvi: Polovična vrv; Enojna dinamična vrv; Statična vrv; Dvojna vrv; Drugo
fr: Type de corde compatible: Corde à double; Corde à simple dynamique; Corde statique; Corde jumelée; Autre
ru: Совместимый тип веревки: Двойная веревка; Одинарная динамическая веревка; Статическая веревка; Сдвоенная веревка; Другое
ko: 호환 로프 유형: 하프 로프; 싱글 다이내믹 로프; 스태틱 로프; 트윈 로프; 기타
es: Tipo de cuerda compatible: Media cuerda; Cuerda dinámica simple; Cuerda estática; Cuerda gemela; Otro
pt-BR: Tipo de corda compatível: Meia corda; Corda dinâmica simples; Corda estática; Corda gêmea; Outro
nb: Kompatibel tautype: Halvtau; Enkelt dynamisk tau; Statisk tau; Tvillingtau; Annet
lt-LT: Suderinamo tipo virvė: Pusinė virvė; Vienguba dinaminė virvė; Statinė virvė; Dviguba virvė; Kita
nl: Compatibel type touw: Halftouw; Enkeltouw (dynamisch); Statisch touw; Tweelingtouw; Overige
tr: Uyumlu halat tipi: Yarım halat; Tekli dinamik halat; Statik halat; İkiz halat; Diğer
da: Kompatibel rebtype: Halvreb; Dynamisk enkeltreb; Statisk reb; Tvillingereb; Andet
sv: Kompatibel reptyp: Halvrep; Enkelt dynamiskt rep; Statiskt rep; Tvillingrep; Övrigt
hr-HR: Kompatibilna vrsta užeta: Polovično uže; Jednostruko dinamičko uže; Statičko uže; Blizanačko uže; Ostalo
vi: Loại dây tương thích: Dây đôi (Half rope); Dây đơn động (Single dynamic rope); Dây tĩnh; Dây kép (Twin rope); Khác
ja: 対応ロープタイプ: ハーフロープ; シングルダイナミックロープ; スタティックロープ; ツインロープ; その他
en: Compatible rope type: Half rope; Single dynamic rope; Static rope; Twin rope; Other
bg-BG: Съвместим тип въже: Половин въже; Единично динамично въже; Статично въже; Двойно въже; Друг
hu: Kompatibilis kötéltípus: Félkötél; Egész dinamikus kötél; Statikus kötél; Ikerkötél; Egyéb
pl: Zgodny typ liny: Lina połówkowa; Pojedyncza lina dynamiczna; Lina statyczna; Lina bliźniacza; Inne
it: Tipo di corda compatibile: Mezza corda; Corda dinamica singola; Corda statica; Corda gemella; Altro
sk-SK: Kompatibilný typ lana: Polovičné lano; Jednoduché dynamické lano; Statické lano; Dvojité lano; Iné
fi: Yhteensopiva köysityyppi: Puoliköysi; Yksinkertainen dynaaminen köysi; Staattinen köysi; Kaksoisköysi; Muu
zh-CN: 适用绳索类型: 半绳; 单条动力绳; 静力绳; 对绳; 其他
th: ประเภทเชือกที่ใช้งานร่วมกันได้: เชือก Half; เชือกไดนามิกเส้นเดี่ยว; เชือกสแตติก; เชือก Twin; อื่นๆ
cs: Typ kompatibilního lana: Poloviční lano; Jednoduché dynamické lano; Statické lano; Dvojité lano; Jiné
de: Kompatibler Seiltyp: Halbseil; Dynamisches Einfachseil; Statikseil; Zwillingsseil; Sonstige
zh-TW: 相容繩索類型: 半繩; 單條動力繩; 靜力繩; 雙繩; 其他
el: Συμβατός τύπος σχοινιού: Μισό σχοινί; Μονό δυναμικό σχοινί; Στατικό σχοινί; Δίδυμο σχοινί; Άλλο
ro-RO: Tip de frânghie compatibilă: Semicoardă; Coardă dinamică simplă; Coardă statică; Coardă geamănă; Altele